# 求助：同一控制下增减子公司合并报表问题

提问人：jessica06 时间：2015-03-29 08:27:18
A、B、C公司成立于 2009 年，B公司是A集团公司的全资子公司；A持有C上市公司22.09%的股份，是C公司第一大股东并实质控制C公司，纳入A公司合并报表。 2013 年 5 月，A集团公司将固定资产 100 万投入B公司进行增资，评估价 120 万，A集团公司账务处理：
借：长期投资-成本 100 万，贷：固定资产清理 100 万；B公司：借：固定资产 120 万，贷：实收资本 100 万元，贷：资本公积： 20 万。
2013 年当年抵销：（ 1 ）借：实收资本 100 万，贷：长期股权投资 100 万（ 2 ）借：资本公积 20 万，贷：固定资产 20 万（ 3 ）抵销当年多提的固定资产折旧 借：固定资产 4 万贷：管理费用 4 万
问题： 2014 年 3 月，A公司将持有的B公司的100%股权转让给C公司，转让时，C公司净资产 1000 万元，评估转让价 1500 万元。编制2014 年A集团、B公司合并报表时，合并资产负债表、合并利润表该如何处理？ 新会计准则第 33 号----合并财务报表 第十七条 母公司在报告期内因同一控制下企业合并增加的子公司，编制合并资产负债表时，应当调整合并资产负债表的期初数。 第二十二条 母公司在报告期内因同一控制下企业合并增加的子公司，应当将该子公司合并当期期初至报告期末的收入、费用、利润纳入合并利润表。
如何理解准则中的这段话？是将期初 1 月 1 日的损溢都计入B公司，并调整B公司的上年数，A公司如何处理呢？A公司只持有B公司22.09%的股份？合并后，归属于母公司的权益该如何处理？困惑中，请陈版主和各位老师赐教！

回答人：chenyiwei
C公司按同一控制下合并处理。A集团合并报表层面，因为该交易是集团内部重组，不改变其合并报表范围，因此应将合并报表层面的影响全部消除，包括A的个别报表层面确认的投资处置损益和C的合并报表层面调整的资本公积。